【裁判字號】    94,簡上,395
【裁判日期】    950104
【裁判案由】    傷害
【裁判全文】
臺灣板橋地方法院刑事判決             94年度簡上字第395號
上  訴  人  臺灣板橋地方法院檢察署檢察官
被      告  甲○○
上列上訴人因被告傷害案件，不服本院九十四年度簡字第一一八
五號，中華民國九十四年四月十三日第一審判決（聲請簡易判決
處刑案號：九十四年度偵字第二六一九號）提起上訴，本院管轄
之第二審合議庭判決如左：
    主  文
上訴駁回。
    事實及理由
一、本案經本院審理結果，認第一審判決以被告甲○○所為，係
    犯刑法第二百七十七條第一項之傷害罪，判處拘役五十日，
    如易科罰金以三佰元折算一日，其認事用法均無違誤，量刑
    亦屬適當，應予維持，並引用第一審判決書所記載之事實、
    證據及理由（如附件）。
二、上訴人上訴意旨略以：被告並無悔意，且未與告訴人達成和
    解，原審僅判處被告拘役五十日，顯然過輕，求予撤銷改判
    云云。然查，被告雖未與告訴人達成和解，惟告訴人亦已另
    行提起民事損害賠償訴訟，經本院三重簡易庭判決被告應給
    付原告新台幣一萬元及自清償日止之利息，告訴人對判決結
    果不服，現正上訴中之情，已據被告、告訴人自承在卷，並
    有判決書附卷足稽，被告對法院判決並無意見，亦自承願依
    判決結果來履行等情，有本院審理筆錄可按（詳參本院九十
    四年十二月二十一日審理筆錄），是告訴人既已訴訟主張民
    事賠償，被告亦願依法院判決結果履行，惟為告訴人所拒，
    自不可能再與告訴人另為和解之舉，是此，自難以被告未與
    告訴人和解為由，遽認被告態度惡劣毫無悔意。又按量刑輕
    重，係屬事實審法院得依職權自由裁量之事項，苟已斟酌刑
    法第五十七條各款所列情狀而未逾越法定刑度，不得遽指為
    違法（最高法院七十二年度臺上字第六六九六號、七十五年
    度臺上字第七○三三號判例參照）；且在同一犯罪事實與情
    節，如別無其他加重或減輕之原因，下級審量定之刑，亦無
    過重或失輕之不當情形，則上級審法院對下級審法院之職權
    行使，原則上應予尊重，此有最高法院八十五年度臺上字第
    二四四六號裁判意旨可資參酌。再查，被告所犯上開傷害罪
    之法定最高本刑為三年以下有期徒刑、拘役或一千元以下罰
    金，原審量刑已審酌被告之品行、智識程度、犯罪之動機、
    手段、被害人受傷之情形、被告犯罪後坦承犯行等一切情狀
    ，量處被告前述之刑，以該罪之法定刑而言，尚稱適當，並
    無過輕之情形，本院就原審所量處之刑自應予尊重，是以上
    訴人前揭上訴意旨所陳，尚無可採，其執以指摘原判決量刑
    過輕，求予撤銷改判，為無理由，應予駁回。
據上論斷，應依刑事訴訟法第四百五十五條之一第一項、第三項
、第三百六十八條、第三百七十三條，判決如主文。
本案經檢察官葉志飛到庭執行職務。
中    華    民    國    95    年    1     月    4     日
              刑事第二庭審判長法  官  李 釱 任
                              法  官  劉 安 榕
                              法  官  徐 子 涵
上正本證明與原本無異。
不得上訴。
                              書記官  彭 麗 紅
中    華    民    國    95    年    1     月    5     日
附錄本案論罪科刑法條全文：
刑法第277 條 (普通傷害罪)
傷害人之身體或健康者，處三年以下有期徒刑、拘役或一千元以
下罰金。犯前項之罪因而致人於死者，處無期徒刑或七年以上有
期徒刑；致重傷者，處三年以上十年以下有期徒刑。


司法院資訊處製作；財團法人民間司法改革基金會備份。
